---
title: "空气质量指数质量leafletCN学习"
author: <a href="mailto:liyimingningbo@163.com" target="_blank">George Lee</a>
date: "2017年3月4日"
output: html_document
---

```{r setup, include=FALSE}
knitr::opts_chunk$set(echo = TRUE)
library(XML)
library(leafletCN)
```
##数据包作者及内容版权所属

<a href="https://github.com/lchiffon/leafletCN" target="_blank">郎大为</a>, 坐标上海，J.D. POWER数据分析师，做汽车行业的咨询。工作内容是面向价值观的分析和面向幻灯片的编程，工作之余是一个可视化爱好者, REmap，wordcloud2包的作者。戏称不写R包的全栈不是好分析师…

## 总体思路
1. 载入包, 并读取网页的数据
2. 整理数据并进行命名, 包含了获取其中的城市, AQI以及将其转化为数值
3. 使用geojsonMap绘制细分到城市的污染情况

## 常用函数及功能
- regionNames 返回某个地图的区域名
- demomap 传入地图名绘制示例地图
- geojsonMap 将一个分层颜色图绘制在一个实时地图上
- amap 在leaflet地图上叠加高德地图
- read.geoShape 读取一个geojson的对象,保存成spdataframe,以方便leaflet调用
- leafletGeo 用地图名以及一个数据框创建一个sp的对象

## 绘制全国范围内的空气质量交互地图
首先从网站http://www.pm25.in/rank上爬取数据(很简单，因为直接在table里面)，然后只选AQI来作图。注意，用颜色的深度来表示指数大小，越大质量越差。

```{r cars}
# 读取网页的表格
# 我只是一只小爬虫
table = readHTMLTable("http://www.pm25.in/rank",  
                      encoding = "UTF-8", stringsAsFactors = F)[[1]]

# 整理数据并命名
dat = table[ , 2:3]
names(dat) = c("city","AQI")
dat$AQI = as.numeric(dat$AQI)

# 调用geojsonMap进行绘制
geojsonMap(dat, "city",
           popup =  paste0(dat$city, ":", dat$AQI),
           palette = "Reds", legendTitle = "AQI")
```

## 通过demomap查找某个省(市)的数据
### 通过regionNames显示城市支持的区域信息
```{r}
regionNames("浙江")
```

```{r}
regionNames("宁波")
```
### 看下浙江省
```{r echo=FALSE, warning=FALSE}
demomap("浙江")
```
### 看下宁波
```{r warning=FALSE}
demomap("宁波")
```

